【裁判字號】    96,訴,4096
【裁判日期】    980115
【裁判案由】    清償借款
【裁判全文】
臺灣臺北地方法院民事裁定              96年度訴字第4096號
聲  請  人
即  被  告  甲○○
上列聲請人因與相對人即原告臺灣新光商業銀行股份有限公司間
請求清償借款事件聲請補充判決，本院裁定如下：
    主  文
聲請駁回。
聲請程序費用由聲請人負擔。
    理  由
一、本件聲請意旨略以：相對人即原告臺灣新光商業銀行股份有
    限公司（下稱新光銀行）偽造小型企業融資授信申請暨批覆
    書及收受借款人芭樂支票與為該偽造支票之交割服務，藉以
    吸金並洗錢及掏空飛霖公司資產，使其三年來股東權利均為
    零狀態之犯罪事實，參據最高法院20年上字第799號判例意
    旨，其違背法令所禁止之行為不能認為有效，則因該行為所
    生之保證債權及本票債權，亦不能行使請求權，又相對人前
    開行為使該借款保證人因利用或接受該金融服務而受有損害
    ，該保證人依應依消費者保護法第7條及公平交易法第24條
    與民法第185條等規定，賠償聲請人所受之損害新臺幣（下
    同）2,680萬元，及3倍懲罰性賠償金。又相對人新光銀行縱
    行使緘默，仍為最高法院33年上字第884號判例所稱之詐欺
    ，則本件依民法第217條過失及第148條濫權與民法第185條
    準共同加害人暨民法第218條酌減賠償等訴訟標的，自有脫
    漏，而有不適用法則之違法，爰依法聲請補充判決為補充為
    救濟云云。
二、按訴訟標的之一部或訴訟費用，裁判有脫漏者，法院應依聲
    請或依職權以判決補充之；駁回補充判決之聲請，以裁定為
    之，民事訴訟法第233條第1、5項定有明文。又所謂裁判有
    脫漏，係指法院應於主文表示裁判結果之事項，實際上未為
    裁判之表示而言，至於非應表示於判決主文之事項，則不與
    焉（最高法院77年臺抗字第96號判決意旨參照）。
三、經查，本件為相對人新光銀行依消費借貸及連帶保證之法律
    關係提起訴訟，並聲明請求：(一)聲請人及共同被告連帶給付
    原告新臺幣2,633,433元，及自民國96年3月2日起至清償日
    止，按週年利率11%計算之利息，暨自民國96年3月2日起至
    清償日止，按上開利率20%計算之違約金。(二)原告願供擔保
    後假執行。本院則就相對人前開請求為判決，有本院於97年
    11月10日所為判決在卷可稽，本院就相對人所為之請求並無
    脫漏；又聲請人雖曾就原告之請求提出抗辯，然聲請人並未
    曾就其抗辯提起反訴，則本院就其抗辯之內容自無須於判決
    主文中表示，從而，依前開說明，本件判決，關於訴訟標的
    及訴訟費用並無脫漏，是聲請人聲請為補充之判決，並無理
    由，自不應准許。
四、爰裁定如主文。
中    華    民    國    98    年    1     月    15    日
                  民事第三庭    法  官  黃書苑
以上正本係照原本作成
如對本裁定抗告須於裁定送達後10日內向本院提出抗告狀，並繳
納抗告費新臺幣1,000元
中    華    民    國    98    年    1     月    15    日
                                書記官  蔡月女


司法院資訊處製作；財團法人民間司法改革基金會備份。
